# 请教陈老师，关于国际会计准则 28 号

提问人：Alisa_wang 时间：2012-07-24 12:34:04
按照国际会计准则，对联营企业的投资——“在合并财务报表中，对联营企业的投资应按权益法进行核算。但是，如果取得和持有投资只是为了在近期内出售的，则应按成本法进行核算。” 在投资者单独编制的财务报表中，如果提供合并财务报表的投资者，在单独编制其财务报表时，对联营企业的投资，应该：（ 1 ）根据在投资者的合并财务报表中对联营企业采用的方法，采用权益法或成本法进行核算；或（ 2 ）根据长期投资的会计政策，按照成本或丞估价全额列示（见国际会计准则第 25 号“投资会计”）。不提供合并财务报表的投资者在单独编制其财务报表时，对联营企业的投资，应该：（ 1 ）在投资者提供合并财务报表的假定情况下，按联营企业所适用的权益法或成本法进行核＊；或（ 2 ）根据长现投资的会计政策，按照成本或重估价金额列示（见国际会计准则第 25 号“投资会计”）。假如投资者在提供合并财务报表的情况下，对联营企业本应采用权益法的， 则投资者应这揭示如果采用权益法将会发生的影响。
我没有太明白上述的意思。如果对该联营企业采用权益法核算，是否需要做账务处理，并体现在单户报表上？还是单户报表使用成本法，在合并报表时再权益法核算？

回答人：chenyiwei
请注意检查你所引用的IFRS的版本（至少其中提到的IAS 25在IAS 40生效后就废除了）。请注意对照沙发提供的最新版本学习理解。

提问人：Alisa_wang 时间：2012-07-25 11:33:58
回复 chenyiwei 的帖子
那最新的国际会计准则，对联营企业投资的处理是怎么样的？在单体报表不确认投资收益，在合并报表中体现？
有最新的国际会计中准则与中国会计准则的差异分析吗？给发我一份吗？谢谢!!

回答人：chenyiwei
在投资方单独财务报表上以成本计量或者按照IAS 39或者IFRS9规定的金融资产模式计量；合并报表层面将其转为权益法核算。